【裁判字號】    94,訴,1687
【裁判日期】    950210
【裁判案由】    毒品危害防制條例
【裁判全文】
臺灣彰化地方法院刑事判決             94年度訴字第1687號
公  訴  人  臺灣彰化地方法院檢察署檢察官
被      告  甲○○
上列被告因違反毒品危害防制條例案件，經檢察官提起公訴（九
十四年度毒偵字第三二六九號），暨移送併案審理（九十四年度
毒偵字第五六八五號），本院認有刑事訴訟法第二百七十三條之
一第一項之情形，而改依簡式審判程序判決如下：
    主  文
甲○○連續施用第一級毒品，累犯，處有期徒刑玖月；又連續施
用第二級毒品，累犯，處有期徒刑陸月。應執行有期徒刑壹年貳
月。
    事  實
一、甲○○曾因違反肅清煙毒條例、麻醉藥品管理條例及恐嚇等
    案件，經臺灣臺中地方法院以八十三年度訴字第二二二六號
    刑事判決判處有期徒刑三年二月、四月及三月，應執行有期
    徒刑三年六月，其不服提起上訴，經臺灣高等法院臺中分院
    駁回其上訴而告確定，入監執行後，於民國（下同）八十七
    年三月三日假釋出獄付保護管束，詎其於保護管束期間，因
    違反保護管束應遵守事項情節重大，經撤銷其假釋，令入監
    所執行殘刑，迄九十三年九月二十三日縮短刑期執行完畢。
    又其前因施用毒品案件，經臺灣板橋地方法院以八十九年度
    毒聲字第四二九一號裁定移送觀察、勒戒後，認有繼續施用
    毒品之傾向，經檢察官聲請，由臺灣板橋地方法院裁定移送
    戒治處所施予強制戒治一年，迄九十年八月七日戒治期滿，
    由臺灣板橋地方法院檢察署檢察官於九十年八月三十一日，
    以九十年度戒毒偵字第五三三號為不起訴處分確定。詎其仍
    不知悔改，於前開強制戒治執行完畢釋放後五年內，復基於
    施用第一級毒品海洛因之概括犯意，自九十四年一月二十七
    日上午七時至九十四年十月五日上午七時許止，在其位於彰
    化縣竹塘鄉○○村○○路保安巷九一號之居所，以將第一級
    毒品海洛因摻入香煙內，點火加以吸食之方式，連續施用第
    一級毒品海洛因多次，平均約二天施用一次。另基於施用第
    二級毒品甲基安非他命之概括犯意，自九十四年一月二十五
    日下午二時起至九十四年十月五日中午十二時許止，在其上
    開居所，以將第二級毒品甲基安非他命置放於鋁箔紙上，外
    用火加以燒烤使成氣體後吸食之方式，連續施用第二級毒品
    甲基安非他命多次，平均約二星期施用一次。嗣先於九十四
    年一月二十七日下午五時三十分許，在彰化縣竹塘鄉○○村
    ○○路保安巷九一號內為警查獲，且經警採集尿液送驗，結
    果呈甲基安非他命及嗎啡陽性反應；復於九十四年十月七日
    晚上九時許，至彰化縣警察局北斗分局埤頭分駐所自白，經
    警採集尿液送驗，結果亦呈甲基安非他命及嗎啡陽性反應，
    暨其於本院審理時自白其餘犯行，而循線查悉上情。
二、案經彰化縣警察局二林分局報請臺灣彰化地方法院檢察署檢
    察官偵查起訴，暨彰化縣警察局北斗分局報請臺灣彰化地方
    法院檢察署檢察官移送併案審理，本院認有刑事訴訟法第二
    百七十三條之一第一項之情形，而改依簡式審判程序審理。
    理  由
一、按除被告所犯為死刑、無期徒刑、最輕本刑為三年以上有期
    徒刑之罪或高等法院管轄第一審案件者外，於刑事訴訟法第
    二百七十三條第一項程序進行中，被告先就被訴事實為有罪
    之陳述時，審判長得告知被告簡式審判程序之旨，並聽取當
    事人、代理人、辯護人及輔佐人之意見後，裁定進行簡式審
    判程序；除簡式審判程序及簡易程序案件外，第一審應行合
    議審判，刑事訴訟法第二百七十三條之一第一項、第二百八
    十四條之一分別定有明文。本件被告甲○○所犯係死刑、無
    期徒刑、最輕本刑為三年以上有期徒刑或高等法院管轄第一
    審案件以外之罪，並於本院行準備程序時就被訴事實為有罪
    之陳述，本院合議庭依前揭規定，經評議結果，裁定改由受
    命法官獨任行簡式審判程序，先予敘明。
二、上揭事實，業據被告迭於本院行準備程序與審理時均坦承不
    諱，且其於九十四年一月二十七日及九十四年十月七日為警
    查獲時所採取之尿液，經送鑑驗結果，確均呈甲基安非他命
    及嗎啡陽性反應，此有彰化縣警察局二林分局委託檢驗尿液
    代號與真實姓名對照單、彰化縣警察局北斗分局委託檢驗尿
    液代號與真實姓名對照單、彰化縣衛生局九十四年二月五日
    煙檢字第九四０六二六號煙毒尿液檢驗成績書、九十四年十
    月十七日煙檢字第九四四四八四號煙毒尿液檢驗成績書及詮
    昕科技股份有限公司於九十四年八月十七日所出具之濫用藥
    物尿液檢驗報告各一紙附卷可稽。再參以施用第一級毒品海
    洛因及第二級毒品甲基安非他命均具有成癮性，被告前又已
    有施用毒品之犯行，有其前案紀錄可憑，且經觀察勒戒、強
    制戒治後，仍再次施用毒品，並屢為警查獲，被告顯有難以
    戒斷，且已成癮之情事，故雖被告於九十四年一月二十七日
    及九十四年十月七日為警查獲前四日以外之施用毒品犯行未
    經採尿鑑驗，然依前開說明，亦應認被告之自白確與事實相
    符，洵堪採信。再查，被告曾因施用毒品案件，經臺灣板橋
    地方法院以八十九年度毒聲字第四二九一號裁定移送觀察、
    勒戒後，認有繼續施用毒品之傾向，經檢察官聲請，由臺灣
    板橋地方法院裁定移送戒治處所施予強制戒治一年，迄九十
    年八月七日戒治期滿，由臺灣板橋地方法院檢察署檢察官於
    九十年八月三十一日，以九十年度戒毒偵字第五三三號為不
    起訴處分確定等情，有該不起訴處分書、臺灣高等法院被告
    全國前案紀錄表及臺灣彰化地方法院檢察署刑案資料查註紀
    錄表在卷足憑，被告顯係於受強制戒治執行完畢釋放後，五
    年內再犯毒品危害防制條例第十條第一、二項之罪，依同條
    例第二十三條第二項規定，應依法論科。綜上所述，本件犯
    罪事證明確，被告前開犯行洵堪認定。
三、核被告甲○○所為，係犯毒品危害防制條例第十條第一項之
    施用第一級毒品罪及同條第二項之施用第二級毒品罪。被告
    為施用毒品而持有第一、二級毒品，其持有之低度行為均應
    為施用之高度行為所吸收，均不另論罪。被告先後多次施用
    第一、二級毒品之犯行，時間均緊接，所犯又分別係構成要
    件相同之罪，顯係各基於概括犯意反覆為之，均為連續犯，
    應分別依刑法第五十六條規定，各以一罪論，並分別加重其
    刑。又查被告係自九十四年一月二十七日上午七時至九十四
    年十月五日上午七時許止，連續施用第一級毒品海洛因多次
    ；及自九十四年一月二十五下午二時起至九十四年十月五日
    中午十二時許止，連續施用第二級毒品甲基安非他命多次，
    而公訴人僅就被告於九十四年一月二十七日或其前四日內某
    一時點各施用第一級毒品海洛因及第二級毒品甲基安非他命
    一次等犯行提起公訴，該未經起訴之部分，與檢察官已提起
    公訴之部分，因被告均係基於概括犯意而為之，具有連續犯
    之裁判上一罪關係，其一部起訴之效力及於全部，故本院自
    得併予審究，併此敘明。再其所犯上開二罪，犯意各別，行
    為互殊，且犯罪構成要件亦不同，應予分論併罰。復查被告
    曾因違反肅清煙毒條例、麻醉藥品管理條例及恐嚇等案件，
    經臺灣臺中地方法院以八十三年度訴字第二二二六號刑事判
    決判處有期徒刑三年二月、四月及三月，應執行有期徒刑三
    年六月，其不服提起上訴，經臺灣高等法院臺中分院駁回其
    上訴而告確定，入監執行後，於八十七年三月三日假釋出獄
    付保護管束，詎其於保護管束期間，因違反保護管束應遵守
    事項情節重大，經撤銷其假釋，令入監所執行殘刑，迄九十
    三年九月二十三日縮短刑期執行完畢等情，有臺灣彰化地方
    法院檢察署刑案資料查註紀錄表及臺灣高等法院被告全國前
    案紀錄表等件在卷可參，被告於受有期徒刑之執行完畢後，
    五年內再犯有期徒刑以上之罪，為累犯，應依刑法第四十七
    條規定，分別加重其刑，並均依法遞加重之。爰審酌被告前
    曾有施用毒品犯行，經送觀察勒戒、強制戒治執行完畢釋放
    後，猶不知悔改，再施用毒品不輟，不僅戕害自身健康，更
    辜負國家將之視為病人，並施以長時間之戒治處遇之苦心，
    惟其對他人權益之侵害仍屬有限，於本院行準備程序與審理
    時均已坦承犯行，暨其犯罪動機、目的、手段、施用之次數
    、期間及其智識程度、生活狀況等一切情狀，分別量處如主
    文所示之刑，並定應執行刑。
據上論斷，應依刑事訴訟法第二百七十三條之一第一項、第二百
九十九條第一項前段，毒品危害防制條例第十條第一項、第二項
、第二十三條第二項，刑法第十一條前段、第五十六條、第四十
七條、第五十一條第一項第五款，判決如主文。
本案經檢察官洪英丰到庭執行職務。
中    華    民    國    95    年    2     月    10    日
                  刑事第一庭          法  官  簡璽容
以上正本證明與原本無異。
如不服本判決，應於判決送達後十日內向本院提出上訴狀 (須附
繕本 )。
中    華    民    國    95    年    2     月    13    日
                                      書記官  王惠嬌
毒品危害防制條例第10條
施用第一級毒品者，處6 月以上5 年以下有期徒刑。
施用第二級毒品者，處3 年以下有期徒刑。


司法院資訊處製作；財團法人民間司法改革基金會備份。
